【裁判字號】    92,訴,2206
【裁判日期】    921120
【裁判案由】    毒品危害防制條例
【裁判全文】
臺灣高雄地方法院刑事判決                        九十二年度訴字第二二六號
    公  訴  人  臺灣高雄地方法院檢察署檢察官
    被      告  甲○○
右列被告因毒品危害防制條例案件，經檢察官聲請簡易判決處刑（九十二年度毒偵字
第五０三五號）及移
不宜以簡易判決處刑（九十二年簡字第三六四六號），改依通常程序之簡式審判程序
審理，判決如左：
    主  文
甲○○連續施用第一級毒品，累犯，處有期徒刑捌月，扣案之海洛因肆包（合計淨重
貳拾點玖捌公克、包裝重貳點零捌公克）、摻有海洛因之香煙壹支及殘有海洛因之勺
子（吸管做成）壹支均沒收銷燬之；又連續施用第二級毒品，累犯，處有期徒刑肆月
，扣案之安非他命壹包（驗後毛重壹點貳公克）沒收銷燬之。應執行有期徒刑拾月，
扣案之海洛因肆包（合計淨重貳拾點玖捌公克、包裝重貳點零捌公克）、安非他命壹
包（驗後毛重壹點貳公克）、摻有海洛因之香煙壹支及殘有海洛因之勺子（吸管做成
）壹支均沒收銷燬之。
    事  實
一、甲○○先前曾於民國八十三年間因煙毒案件，經臺灣高等法院高雄分院判處有期
    徒刑三年六月確定，再於同年間因違反麻醉藥品管理條例案件，經本院判決有期
    徒刑六月確定，前二案並定執行刑三年九月，復於八十六年間再因違反麻醉藥品
    管理條例案件，經臺灣臺南地方法院判處有期徒刑七月確定並接續執行，嗣於八
    十七年九月十五日假釋，然因撤銷假釋入監後，於九十一年十月二十四日執行殘
    刑完畢。甲○○並曾於八十八年間因施用毒品案件，經本院以八十八年度毒聲字
    第一八五五號裁定送強制戒治，嗣經停止強制戒治付保護管束後，因保護管束期
    滿而由臺灣高雄地方法院檢察署檢察官於八十九年十一月八日以八十九年度戒毒
    偵字第一一八八號不起訴處分確定。詎甲○○猶不知悔改，仍基於概括之犯意，
    自九十二年六月間某日某時起至九十二年八月十日上午十二時許止，先後在高雄
    縣梓官鄉○○村○○○路一三０巷十二號住處，以將第一級毒品海洛因摻入香煙
    中燃燒吸食煙氣以及將第二級毒品安非他命置於吸食器內燃燒吸食煙氣之方式，
    且各均以三至五日施用一次之頻率，施用海洛因及安非他命多次，嗣為警於九十
    二年八月十五日凌晨零時二十三分許，在高雄縣梓官鄉○○村○○○路一三０巷
    十二號前查獲，並扣得海洛因四包（合計淨重二十點九八公克、包裝重二點零八
    公克）、安非他命一包（驗後毛重一點二公克）、摻有海洛因之香煙一支及供施
    用海洛因所用並殘有海洛因之勺子（吸管做成）一支。
二、案經高雄市政府警察局三民一分局報請臺灣高雄地方法院檢察署檢察官偵查起訴
    暨移送併辦。
    理  由
一、訊據被告甲○○對於右揭事實均坦白承認，且經將被告為警查獲後所採取之尿液
    送驗，係呈嗎啡及安非他命陽性反應，有高雄市立凱旋醫院九十二年九月四日高
    市凱醫檢字第０一二一四號煙毒尿液檢驗成績書一份在卷可稽，再查扣之海洛因
    四包送交鑑驗，確認係海洛因（合計淨重二十點九八公克、包裝重二點零八公克
    ）無誤，有法務部調查局九十二年九月十日調科壹字第二二００一五九三０號鑑
    定通知書一份可參，且同扣案之安非他命一包送交鑑驗，確認係安他命（驗後毛
    重一點二公克），而同扣案之香煙一支及勺子一支送交鑑驗，亦確認香煙內摻有
    海洛因、勺子一支殘有安非他命，有高雄醫學大學附設中和紀念醫院九十二年十
    月十四日九二一０─九一號、九二一０─九二號及九二一０─八九號檢驗報告各
    一份可憑，足徵被告自白核與事實相符，應堪採信。又被告先前於八十八年間因
    施用毒品案件，經本院以八十八年度毒聲字第一八五五號裁定送強制戒治，嗣經
    停止強制戒治付保護管束後，因保護管束期滿而獲臺灣高雄地方法院檢察署檢察
    官於八十九年十一月八日以八十九年度戒毒偵字第一一八八號為不起訴處分確定
    ，有臺灣高雄地方法院檢察署刑案資料查註紀錄表、臺灣高等法院被告全國前案
    紀錄表及臺灣高雄地方法院檢察署八十九年度戒毒偵字第一一八八號不起訴處分
    書各一份在卷可參，本件事證明確，被告犯行洵堪認定。
二、按海洛因係毒品危害防制條例第二條第二項所稱之第一級毒品，安非他命係同條
    項所指之第二級毒品，不得持有、施用；次按犯毒品危害防制條例第十條施用第
    一級、第二級毒品之罪者，檢察官應先將被告送勒戒處所觀察、勒戒，經觀察、
    勒戒後，認無繼續施用毒品傾向者，應由檢察官為不起訴處分之裁定；有繼續施
    用之傾向者，由檢察官聲請法院令入戒治處所施以強制戒治，其期間為一年；依
    第二十條第二項強制戒治期滿或交付保護管束期滿，應由檢察官為不起訴之處分
    ，依此為不起訴處分後，五年內再犯第十條施用第一級、第二級毒品之罪，則不
    適用前開不起訴處分之規定，而應依一般刑事訴訟程序予以起訴論罪科刑，三犯
    以上者，亦同，此觀諸毒品危害防制條例第二十條第一項、第二項前段、第二十
    三條第一項、第二項規定自明。依前所述，被告先前於八十八年間即因施用毒品
    案件，經送強制戒治並於停止強制戒治付保護管束期滿後，獲臺灣高雄地方法院
    檢察署檢察官以八十九年度戒毒偵字第一一八八號不起訴處分確定，則被告於該
    不起訴處分後五年內再為本件施用毒品之犯行，依前開法條規定，應予論罪科刑
    。是核被告所為，係犯毒品危害防制條例第十條第一項之施用第一級毒品罪及同
    條第二項施用第二級毒品罪。其持有第一級毒品及持有第二級毒品之低度行為，
    應各為施用第一級毒品及施用第二級毒品之高度行為所吸收，不另論罪；再被告
    先後多次施用第一級毒品及第二級毒品，各均時間緊接、方法相同，犯罪構成要
    件亦相同，顯係各基於概括犯意反覆為之，應依連續犯之規定各以一罪論，並各
    加重其刑。被告所犯上開二罪，罪名歧異，犯意各別，應予分論併罰。再查被告
    曾於八十三年間因煙毒案件，經臺灣高等法院高雄分院判處有期徒刑三年六月確
    定，於同年間因違反麻醉藥品管理條例案件，經本院判決有期徒刑六月確定，前
    二案並定執行刑三年九月，復於八十六年間再因違反麻醉藥品管理條例案件，經
    臺灣臺南地方法院判處有期徒刑七月確定並接續執行，嗣於八十七年九月十五日
    假釋，然因撤銷假釋入監後，於九十一年十月二十四日執行殘刑完畢，有臺灣高
    雄地方法院檢察署刑案資料查註紀錄表、臺灣高等法院被告全國前案紀錄表可稽
    ，其於前案執行完畢後五年內再犯本件有期徒刑以上之罪，為累犯，應遞加重其
    刑。審酌被告先前業因施用毒品行為遭強制戒治，竟仍未戒絕毒品，猶再施用毒
    品，顯見其不知悔改，意志不堅，惟念其施用毒品乃自戕一己之身體健康，尚未
    害及他人，且犯後坦承犯行，態度尚稱良好等一切情狀，分別量處如主文所示之
    刑，並定其應執行刑。扣案之海洛因四包（合計淨重二十點九八公克、包裝重二
    點零八公克）、摻有海洛因之香煙一支及殘有海洛因之勺子一支，均係供被告前
    開施用第一級毒品海洛因所用，而扣案之安非他命一包（驗後毛重一點二公克）
    ，係供被告前開施用第二級毒品安非他命所用，為被告供承在卷，則上開物品因
    屬毒品及因與毒品無法剝離而應視同毒品（含前開海洛因之包裝袋）之故，均應
    依毒品危害防制條例第十八條前段規定併予沒收銷燬之。至於同扣案之針筒一支
    ，被告堅詞並非其所有之物，且被告施用海洛因、安非他命之方式均未見使用針
    筒之需要，則該針筒與前開施用毒品之犯行應無關連，故不併予諭知沒收銷燬，
    附此敘明。
三、臺灣高雄地方法院檢察署九十二年度毒偵字第五四二一號移送併辦之部分，與起
    訴之犯罪事實相同，併此敘明。
據上論斷，應依刑事訴訟法第四百五十二條、第二百七十三條之一第一項、第二百九
十九條第一項前段，毒品危害防制條例第十條第一項、第二項、第十八條前段，刑法
第十一條、第五十六條、第四十七條、第五十一條第五款，判決如主文。
中      華      民      國    九十二    年     十一     月     二十     日
                                  臺灣高雄地方法院刑事第三庭
                                      法  官    陳威龍
右正本證明與原本無異。
如不服本判決，應於判決送達後十日內，向本院提出上訴狀。
書記官    張家瑜
中      華      民      國    九十二    年     十一     月     二十     日
附錄本案判決論罪科刑法條：
毒品危害防制條例第十條第一項、第二項：
施用第一級毒品者，處六月以上五年以下有期徒刑。
施用第二級毒品者，處三年以下有期徒刑。


司法院資訊處製作；財團法人民間司法改革基金會備份。
